【裁判字號】    99,上易,845
【裁判日期】    990603
【裁判案由】    竊盜等
【裁判全文】
臺灣高等法院刑事判決                 99年度上易字第845號
上  訴  人
即  被  告  甲○○
上列上訴人因竊盜等案件，不服臺灣臺北地方法院99年度易字第
322號，中華民國99年2月5日第一審判決（起訴案號：臺灣臺北
地方法院檢察署99年度偵字第1887號），提起上訴，本院判決如
下：
    主  文
上訴駁回。
    事實及理由
一、本案經本院審理結果，認第一審以上訴人即被告甲○○犯共
    同竊盜罪，累犯，處有期徒刑5月，並諭知易科罰金之折算
    標準，核其認事用法及量刑均無不當，應予維持。本院並引
    用第一審判決書記載之事實、證據及理由（如附件）。
二、被告上訴意旨略以：被告固有與同案被告林建忠有共同竊盜
    之犯意聯絡，惟本件所竊得之物均歸林建忠所有，被告並無
    將所竊得之贓物占有之意思，僅係因林建忠長期居住在被告
    所承租之套房，被告欲要求其搬走，一時觀念偏差才會鑄成
    大錯，且犯後被告坦承犯行不諱，並欲賠償被害人之精神損
    害，深具悔意，請求從輕量刑云云。
三、經查：(一)按共同正犯間，非僅就其自己實施之行為負其責任
    ，並在犯意聯絡之範圍內，對於他共同正犯所實施之行為，
    亦應共同負責；共同實施犯罪行為之人，在合同意思範圍以
    內，各自分擔犯罪行為之一部，相互利用他人之行為，以達
    其犯罪之目的者，即應對於全部所發生之結果，共同負責；
    即共同正犯，只須具有犯意聯絡及行為分擔，而不問犯罪動
    機起於何人，亦不問每一階段犯行，均應共同參加。本件被
    告雖僅持鑰匙打開被害人住宅大門，在外把風，而未親自入
    內竊取被害人財物，惟共犯林建忠進入被害人住宅竊取財物
    ，既在渠等竊取被害人財物之犯意聯絡範圍內，被告利用共
    犯分工之行為，以遂其犯罪之目的，自無需親身參與每一階
    段之犯行，仍應就共犯之犯行，負共同正犯之責。至被告與
    共犯約定如何處分贓物，並無解其竊盜罪責。(二)量刑之輕重
    ，係屬事實審法院得依職權自由裁量之事項，苟於量刑時，
    已依行為人之責任為基礎，並斟酌刑法第57條各款所指情狀
    ，而未逾越法定範圍，又未濫用其職權，即不得遽指為違法
    。原審於量刑時，已依上揭規定，審酌上訴人正值青壯年，
    不思循正當途徑獲取財富，漠視他人財產權益，並考量竊取
    財物之價值、對社會治安所生危害之程度及犯後坦承犯行等
    一切情狀，量處上訴人有期徒刑5月，並諭知易科罰金之折
    算標準，既未逾越法定刑度，亦未濫用其自由裁量之權限，
    刑度亦屬妥適，核無不當或違法之情形。(三)綜上所述，被告
    上訴意旨猶執前詞指摘原判決不當，為無理由，應予駁回。
四、被告經合法傳喚，無正當理由不到庭，爰不待其陳述，逕行
    判決。
據上論斷，應依刑事訴訟法第371條、第368條、第373條，判決
如主文。
本案經檢察官劉文水到庭執行職務。
中    華    民    國    99    年    6     月    3     日
                  刑事第七庭  審判長法  官  宋明蒼
                                    法  官  趙功恆
                                    法  官  楊智勝
以上正本證明與原本無異。
不得上訴。
                                    書記官  林桂玉
中    華    民    國    99    年    6     月    4     日

司法院資訊處製作；財團法人民間司法改革基金會備份。
